

## Daouda alain BAMBA **Executive Project manager**

Management de projet

Evaluation de projet et suiv de projet

Stratégie et Consulting

37 ans

Permis B

#### Contact

- ™ alain.bamba@etud.2ieedu.org
- +22556268736
- +22541088708
- **S** bdaoudaalain1
- **♀** France

#### Présentation

le me nomme BAMBA DAOUDA ALAIN, je suis de nationalité ivoirienne, j'ai 31 ans. J'ai une double competences technicomanagériale portant sur les questions brulantes d'actualités à savoir, l'eau, l'energie, la green économie et le developpement durable. Je suis très dynamique, soucieux du detail et je pense pouvoir vous donner satisfaction pour les taches que vous voudriez me donner.

#### **EXPÉRIENCES**

#### Conducteur des travaux hydraulique

#### SFFF-CI



ABIDJAN (Côte d'Ivoire) CDI Octobre 2010 à avril 2012

- Banque Africaine de Développement : Etude et réalisation de 20 AEP avec station de pompage solaire et mixte dans les régions de MARADI et TILLABERRY (Repubilque du Niger) Financement : BAD (Banque Africaine de développement)
- Agence française de développement/ Société du Patrimoine des Eaux du Niger: Etude renforcement de réseaux urbain d'eau potable dans la région de DOSSO (Republique du Niger)

Financement : AFD (Agence Française de développement)

• Programme d'aide aux Collectivités Territoriales en Eau et Assainissement (PACTEA) Réalisation de 19 AEP avec système d'alimentation

thermique et

Solaire dans la région de SEGOU (Republique du Mali) Financement FED (FOND Européen de Développement)

#### Chef de chantier

#### District d'abidjan

ABIDIAN (Côte d'Ivoire) CDI Octobre 2009 à septembre 2010

- Etude et réalisation d'ouvrage de drainage au garage du District D'Abidjan (Travaux en régie).
- Construction des bureaux des agents du District d' Abidjan (Marcory ZONE 4) (Travaux en régie).
- Etude et réalisation d'un Passage busé (pose de buse oldon 800à Abadjin kouté (District D'abidjan)
- Etude et réalisation d'un voile de protection de source d'eau à ADIOPOTO (District D'abidjan)
- Participation à l'étude des campagnes de reprofilage lourds et léger des localités d'ADIOPOTE

#### chef chantier adjoint

#### District d'abidjan

ABIDJAN (Côte d'Ivoire) CDD Novembre 2008 à octobre 2009

• Renforcement de voie et assainissement à Abidjan, commune Adjamé / 220 logements Financement: Budget du District d'Abidjan

#### COMPÉTENCES

#### Strategie et conseil

- Stratégie internationale,
- Communication d'entreprise
- Finance d'entreprise,
- Marketing international de l'innovation

#### Management de projet

- Montage et evaluation de projet
- Gestion durable de la production
- Management de l'innovation
- Analyse financière et approche budgétaire
- Business model
- Management du changement et d'équipes interculturelles.
- Redéfinition des process et de la supply Chain

#### Hydraulique et assainissement

- Dimensionnement et execution de réseaux d'eau potable et d'assainissement.
- Traitement d'eau usées et de eaux potables

#### Eco-innovation et Developpement durable

- Eco-conception et analyse de cycle de vie de produit
- Eco-management
- Systèmes de management environnemental.

#### Logiciel

- Autocad
- Epanet
- Ms Project
- Aris expres
- Gesprodemo
- Microsoft package

#### **FORMATIONS**

#### MBA Management eco-innovation

### institut internationanal de l'ingénierie de l'eau et de l'environnement

Septembre 2012 à mai 2013

C'est une formation qui vient à la suite de l'executive Master. Elle conserne tout les secteur proteur de le green economie et du developpement durable.

pendant cette formation nous traitons des questions relatives au defi environnementaux, de l'energie, de l'eau et de l'ecoconception des produits.

#### Executive Master en management de projet Ecoinnovation

#### 2ie/Université Paris Dauphine

Septembre 2012 à mai 2013

C'est une formation de haut niveau qui traite des questions de la gestion de Projet en général et de léco-innovation en particulier. Elle permet l'acquisition des outils à la decision, de developpement et le montage de projet. Ainsi que son évaluation dans les secteurs de l'eau , l'energie , le génie civil de la distribution et des servives.

# Maitrise des sciences et gestion de l'environnement option Sciences et technique de l'eau

#### Université d'ABOBO-ADJAME

Janvier 2002 à novembre 2006

La formation traite des questions de la gestion et l'approvisionnement de l'eau, des mécanisme innovants de conceptions de filtres pour un meilleur traitement des eaux usées. En fin elle prePare les diplomés aux métiers de l'eau et la gestion environnementale

#### Certificat en energie solaire option photovoltaique

#### SOLINEL FORMATION

Août 2012

Elle trate des methodes théorique et dimensionnement et d'installation des panneaux solaires

#### Langue

- Anglais
- Français

#### **LOISIRS**

#### Voyages

- sport
- musique
- Lecteur